【裁判字號】    90,易,2127
【裁判日期】    900626
【裁判案由】    毒品危害防制條例
【裁判全文】
臺灣板橋地方法院刑事判決                        九十年度易字第二一二七號
    公  訴  人  臺灣板橋地方法院檢察署檢察官
    被      告  甲○○
右列被告因違反毒品危害防制條例案件，經檢察官提起公訴（九十年度毒偵字第一四
七○號），本院判決如左：
      主      文
甲○○連續施用第二級毒品，累犯，處有期徒刑陸月，如易科罰金以參佰元折算壹日
，扣案之安非他命吸食器壹個沒收之；又持有第一級毒品，累犯，處有期徒刑肆月，
如易科罰金以參佰元折算壹日，扣案之海洛因壹包（淨重零點零壹公克、包裝重零點
壹玖公克）沒收銷燬之。應執行有期徒刑捌月，如易科罰金以參佰元折算壹日，扣案
之海洛因壹包（淨重零點零壹公克、包裝重零點壹玖公克）沒收銷燬之、安非他命吸
食器壹個沒收之。
      事      實
一、甲○○曾於民國八十七年十月二十六日因違反麻醉藥品管理條例案件，經本院判
    處有期徒刑四月確定，八十八年十月七日在監執行完畢，復因於八十七年間，因
    違反毒品危害防制條例案件，經臺灣板橋地方法院檢察署檢察官聲請本院依毒品
    危害防制條例之規定，以八十七年度毒聲字第一八二、三五二號裁定送觀察、勒
    戒，經勒戒結果，因無繼續施用毒品之傾向，而經臺灣板橋地方法院檢察署檢察
    官於八十七年七月二十日以八十七年度偵字第一一八一一號為不起訴處分確定；
    再於八十七年間，因違反毒品危害防制條例案件，經臺灣板橋地方法院檢察署檢
    察官聲請本院依毒品危害防制條例之規定，以八十七年度毒聲字第四○一一號裁
    定送觀察、勒戒，經勒戒結果，因有繼續施用毒品之傾向，而經臺灣板橋地方法
    院檢察署檢察官聲請本院裁定令入戒治處所施以強制戒治一年，嗣經臺灣板橋地
    方法院檢察署檢察官聲請本院裁定停止戒治，所餘期間交付保護管束，於交付保
    護管束期滿因未經撤銷停止戒治，而由臺灣板橋地方法院檢察署檢察官於八十九
    年一月三十一日以八十九年度毒偵字第一號、八十九年度戒毒偵字第四四號為不
    起訴處分確定。猶不知悛悔，明知安非他命經現行之毒品危害防制條例列為第二
    級毒品（下簡稱：安非他命），海洛因為第一級毒品（下簡稱：海洛因），均不
    得施用、持有，仍基於施用安非他命之概括犯意，自八十九年底某日起至九十年
    三月二十二日止，在其位於臺北縣板橋市○○路○段七巷八十號四樓住處連續將
    第二級毒品安非他命置於吸食器內，下以火燒烤產生煙霧，再以口鼻吸用之方式
    ，非法施用第二級毒品安非他命多次，而三犯施用第二級毒品安非他命罪。另基
    於持有海洛因之犯意，於九十年三月二十三日晚上八時許，在其上址住處，因綽
    號「阿華」之不詳姓名年籍成年男子，攜帶海洛因前往其家中施用後，即將所餘
    之海洛因一包（淨重零點零一公克、包裝重零點一九公克）置放其住處，其即予
    以收受，而非法持有第一級毒品海洛因。嗣經警於九十年三月二十四日下午二時
    三十分許，在其上址住處查獲，並於該處扣得其所有供其施用安非他命所用之吸
    食器一個及持有海洛因一包（淨重零點零一公克、包裝重零點一九公克），而循
    線偵悉上情，甲○○且經臺灣板橋地方法院檢察署檢察官聲請本院於九十年三月
    二十四日以九十年度毒聲字第一三五○號裁定令入戒治處所施以強制戒治一年，
    現在臺灣臺北監獄附設戒治所強制戒治中。
二、案經臺北縣警察局板橋分局報請臺灣板橋地方法院檢察署檢察官偵查起訴。
      理      由
一、右揭施用安非他命及持有海洛因之事實，業據被告甲○○於警訊及偵審中均坦承
    不諱，而其經警查獲時所採取之尿液，經送請鑑定結果，確呈安非他命陽性反應
    乙節，有臺北縣衛生局九十年四月六日北衛檢字第二二四七五號尿液煙毒檢驗成
    績書一份附於偵查卷足稽，又扣案之白色粉末經送請法務部調查局檢驗之結果，
    確屬第一級毒品海洛因乙節，復有偵查卷附之法務部調查局九十年四月二十七日
    （九○）陸（一）字第九○一六六五八五號鑑定通知書一紙可參，此外，復有被
    告所有供其施用安非他命所用之吸食器一個及海洛因一包（淨重零點零一公克、
    包裝重零點一九公克）扣案可證，本件事證明確，被告施用安非他命及持有海洛
    因之犯行，均洵堪認定。
二、按安非他命、海洛因分別屬於毒品危害防制條例第二條第二項第二款、同條項第
    一款規定之第二級毒品及第一級毒品。核被告施用安非他命之行為，係犯毒品危
    害防制條例第十條第二項之施用第二級毒品罪；被告持有海洛因之行為，則犯毒
    品危害防制條例第十一條第一項之持有毒品罪。再其前後多次施用安非他命之犯
    行，時間緊接，犯罪構成要件相同，顯係基於概括犯意反覆為之，應依連續犯規
    定論以一罪，並依法加重其刑。又其持有安非他命之犯行，為高度之施用行為所
    吸收，不另論罪。被告所犯之施用第二級毒品及持有第一級毒品二罪，犯意各別
    ，行為互異，應分論併罰。次查被告曾於八十七年十月二十六日因違反麻醉藥品
    管理條例案件，經本院判處有期徒刑四月確定，八十八年十月七日在監執行完畢
    ，有臺灣高等法院檢察署刑案紀錄簡覆表一份在卷可查，其於五年內再犯本件有
    期徒刑以上之二罪，均為累犯，應依法各遞加重其刑。茲審酌被告已有多次施用
    毒品紀錄，仍違反禁令非法施用足以導致精神障礙及生命危險之毒品安非他命，
    且持有毒品海洛因，與其犯罪之動機、目的、次數及犯後態度良好坦承犯行等一
    切情狀，分別量處如主文所示之刑，並均諭知易科罰金之折算標準，且定其應執
    行刑。
三、扣案之海洛因一包（淨重零點零一公克、包裝重零點一九公克），係查獲之毒品
    ，應依毒品危害防制條例第十八條第一項前段規定，不問屬於犯人與否，沒收銷
    燬之；另扣案之安非他命吸食器一個，則係被告所有供其施用安非他命所用之物
    ，業經被告於本院審理中供明在卷，爰依刑法第三十八條第一項第二款之規定宣
    告沒收，併此敘明。
據上論斷，應依刑事訴訟法第二百九十九條第一項前段，毒品危害防制條例第十條第
第二項、第十一條第一項、第十八條第一項前段，刑法第十一條前段、第五十六條、
第五十一條第五款、第四十一條第一項、第四十七條、第三十八條第一項第二款，罰
金罰鍰提高標準條例第一條前段、第二條，判決如主文。
本案經檢察官楊四猛到庭執行職務。
中        華      民      國      九十    年      六      月二十六  日
                                  臺灣板橋地方法院刑事第一庭
                                      法  官  邱 靜 琪
右正本證明與原本無異。
如不服本判決，應於判決送達後十日內向本院提出上訴狀 (應附繕本) ，上訴於臺灣
高等法院。
                                          書記官    劉日賓
中        華      民      國      九十    年      六      月    二十七  日
錄本案論罪科刑法條全文：
毒品危害防制條例第十條：
施用第一級毒品者，處六月以上五年以下有期徒刑。
施用第二級毒品者，處三年以下有期徒刑。
毒品危害防制條例第十一條第一項：
持有第一級毒品者，處三年以下有期徒刑、拘役或新臺幣五萬元以下罰金。
毒品危害防制條例第十八條第一項：
查獲之毒品及專供製造或施用毒品之器具，不問屬於犯人與否，均沒收銷燬之。但合
於醫藥或研究之用者，得不予銷燬。


司法院資訊處製作；財團法人民間司法改革基金會備份。
